【裁判字號】    92,訴,1404
【裁判日期】    920709
【裁判案由】    毒品危害防制條例
【裁判全文】
臺灣高雄地方法院刑事判決                        九十二年度訴字第一四四號
    公  訴  人  臺灣高雄地方法院檢察署檢察官
    被      告  甲○○
右列被告因毒品危害防制條例案件，經檢察官提起公訴（九十二年度毒偵字第二八六
三號），本院判決如左：
    主  文
甲○○連續施用第一級毒品，處有期徒刑捌月；又連續施用第二級毒品，處有期徒刑
伍月。應執行有期徒刑壹年。
    事  實
一、甲○○前於民國九十年間因施用毒品案件，經本院於九十年二月六日以九十年毒
    聲字第七二七號裁定送勒戒處所觀察、勒戒後，認無繼續施用毒品之傾向，經臺
    灣高雄地方法院檢察署檢察官於九十年三月十六日以八十九年度偵字第八三四二
    號為不起訴處分確定（一犯），復於九十一年一月間，又因施用毒品案件，再經
    本院於九十一年一月二十二日以九十一年毒聲字第三四一號裁定送勒戒處所觀察
    、勒戒後，認有繼續施用毒品之傾向，由本院於九十一年三月十八日以九十一年
    毒聲字第一三九八號裁定令入戒治所施以強制戒治，檢察官並就當次犯行提起公
    訴，業經本院判處徒刑確定（二犯）。詎其於二犯施用毒品犯行經前揭判決科處
    徒刑確定後，猶仍不知戒絕毒品，明知海洛因及安非他命業經公告列為毒品危害
    防制條例第二條第二項第一款、第二款所定之第一級及第二級毒品，均不得非法
    持有、施用，竟又分別基於施用第一級毒品海洛因及第二級毒品安非他命之概括
    犯意，自九十一年十一月十五日起至九十二年二月二十八日止，連續在其高雄縣
    林園鄉○○路四十五巷七號住處等地，以吸食摻有海洛因粉未之香煙之方式，施
    用第一級毒品海洛因多次，第二級毒品安非他命則置放於燈炮吸食器內，下用火
    燒烤加熱後再吸食其霧化氣體方式，施用第二級毒品安非他命多次。嗣分別於九
    十二年一月二十四日、九十二年二月二十四日前往臺灣高雄地方法院檢察署觀護
    人室採尿送驗後，均呈安非他命及嗎啡陽性反應，而查獲上情。
二、案經臺灣高雄地方法院檢察署檢察官自動檢舉偵查起訴。
    理  由
一、右揭犯罪事實，業據被告甲○○於偵訊及本院審理時坦承不諱，被告於九十二年
    一月二十四日、九十二年二月二十四日在臺灣高雄地方法院檢察署觀護人室採尿
    送檢驗結果，均呈安非他命及嗎啡陽性反應，分別有長榮大學九十二年三月二十
    二日確認報告二份、台灣檢驗科技股份有限公司九十二年四月二十二日編號ＫＺ
    000000000000號、ＫＺ000000000000號濫用藥物尿液
    檢驗報告各一份在卷可稽，被告上開自白與事實相符，自可採為認定事實之依據
    ，被告施用第一、二級毒品犯行，洵堪認定。再查，被告前於九十年間因施用毒
    品案件，經本院於九十年二月六日以九十年毒聲字第七二七號裁定送勒戒處所觀
    察、勒戒後，認無繼續施用毒品之傾向，經檢察官於九十年三月十六日以八十九
    年度偵字第八三四二號為不起訴處分確定（一犯），復於九十一年一月間，又因
    施用毒品案件，再經本院於九十一年一月二十二日以九十一年毒聲字第三四一號
    裁定送勒戒處所觀察、勒戒後，認有繼續施用毒品之傾向，由本院於九十一年三
    月十八日以九十一年毒聲字第一三九八號裁定令入戒治所施以強制戒治，檢察官
    並就當次犯行提起公訴，業經本院判處徒刑確定（二犯）等事實，有該不起訴處
    分書及本院被告院內索引卡紀錄表、臺灣高等法院被告全國前案紀錄表、臺灣高
    雄地方法院檢察署刑案資料查註紀錄表各一份在卷可稽，被告於觀察勒戒後無繼
    續施用傾向經檢察官為不起訴處分後，五年內三犯施用第一、二級毒品犯行，事
    證明確，應依法予以論罪科刑。
二、查海洛因、安非他命分別係毒品危害防制條例第二條第二項第一款、第二款所稱
    之第一、二級毒品，均不得持有、施用。次按犯毒品危害防制條例第十條施用第
    一、二級毒品罪者，依同條例第二十條第一項、第二項後段、第二十三條第一項
    、第二項前段規定，檢察官應先將被告送勒戒處所觀察、勒戒，經觀察、勒戒後
    ，認無繼續施用毒品傾向者，始得由檢察官為不起訴處分。而依上開規定為不起
    訴處分後，五年內再犯同條例第十條施用第一、二級毒品罪，應由檢察官聲請法
    院裁定送勒戒處所觀察勒戒後，認有繼續施用毒品傾向或三犯者，除先令入戒治
    處所施以強制戒治外，刑責部分仍應依通常刑事訴訟程序追訴處罰，此觀同條例
    第二十條第三項規定自明。本件被告前既已因施用毒品案件，經本院送勒戒處所
    觀察、勒戒後，認無繼續施用毒品傾向，經檢察官不起訴處分確定在案，其於不
    起訴處分確定後五年內三犯上開施用第一、二級毒品犯行，依法即應予以論罪科
  刑，故核其所為，係犯毒品危害防制條例第十條第一項施用第一級毒品罪及同條
    第二項施用第二級毒品罪。又被告各別先後多次施用第一級毒品海洛因、第二級
    毒品安非他命之行為，均時間緊接，且反覆為之，所犯又各係同一罪名之罪，顯
    均係基於概括犯意為之，均應依連續犯規定論以一罪，並均加重其刑。至被告多
    次持有第一級、第二級毒品犯行，亦係各基於概括之犯意反覆為之，本亦均應以
    連續持有論，惟其持有後進而施用，其持有之低度行為均應被施用之高度行為所
    吸收，故均不另論其持有毒品罪。再者被告所犯施用第一級毒品及施用第二級毒
    品罪二罪之間，犯意各別，行為互殊，應予分論併罰。審酌被告於毒品危害防制
    條例施行後復因施用毒品，經勒戒、觀察後，由檢察官為不起訴處分確定後，仍
    未戒絕毒品，再犯相同之罪，顯見其戒毒悔改之意，有再入監矯治必要，並念其
    施用毒品乃自戕一己之身體健康，尚未害及他人，且其犯後已坦承犯行，態度良
    好等一切情狀，量處如主文所示之刑，並定其應執行之刑。
據上論斷，應依刑事訴訟法第二百九十九條第一項前段，毒品危害防制條例第十條第
一項、第二項、第二十條第三項、第十八條第一項前段，刑法第十一條、第五十六條
、第五十一條第五款，判決如主文。
本案經檢察官陳碧霞到庭執行職務。
中      華      民      國      九十二      年      七      月    九    日
                                  臺灣高雄地方法院刑事庭
                                      法  官    涂裕洪
右正本證明與原本無異。
如不服本判決，應於判決送達後十日內，向本院提出上訴狀。
                                      書記官    賴佳慧
中    華    民    國      九十二     年      七     月      十      日
附錄本判決論罪法條：
毒品危害防制條例第十條第一項、第二項：
  施用第一級毒品者，處六月以上五年以下有期徒刑。
  施用第二級毒品者，處三年以下有期徒刑。


司法院資訊處製作；財團法人民間司法改革基金會備份。
